臺灣高雄地方法院民事判決
111年度鳳簡字第494號
原      告  良京實業股份有限公司


法定代理人  平川秀一郎

訴訟代理人  林郁婷  
被      告  曾冬明  


上列當事人間請求清償借款事件，本院於民國111年10月17日言
詞辯論終結，判決如下：
    主      文
被告應給付原告新臺幣貳拾柒萬肆仟柒佰玖拾柒元，及自民國九
十六年八月二十七日起至清償日止，按週年利率百分之十計算之
利息；暨自民國九十六年九月二十八日起至清償日止，其逾期在
六個月內者按上開利率百分之十，逾期超過六個月者，按上開利
率百分之二十計算之違約金。
被告應給付原告新臺幣壹拾參萬伍仟元，及自民國九十六年八月
二十七日起至清償日止，按週年利率百分之十五計算之利息；暨
自民國九十六年九月二十八日起至民國九十七年三月二十七日止
，按週年利率百分之一點五計算之違約金，及自民國九十七年三
月二十八日起至民國一一○年七月十九日止，按週年利率百分之
三計算之違約金，另自民國一一○年七月二十日起至清償日止，
按週年利率百分之一計算之違約金。
被告應給付原告新臺幣陸萬元，及自民國九十六年八月二十七日
起至清償日止，按週年利率百分之十五計算之利息；暨自民國九
十六年九月二十八日起至民國九十七年三月二十七日止，按週年
利率百分之一點五計算之違約金，及自民國九十七年三月二十八
日起至民國一一○年七月十九日止，按週年利率百分之三計算之
違約金，另自民國一一○年七月二十日起至清償日止，按週年利
率百分之一計算之違約金。
訴訟費用新臺幣伍仟零柒拾元由被告負擔。
本判決第一項、第二項及第三項得假執行。但被告分別以新臺幣
貳拾柒萬肆仟柒佰玖拾柒元、壹拾參萬伍仟元及陸萬元為原告預
供擔保，得免為假執行。
    事實及理由
一、原告主張：被告向訴外人臺東區中小企業銀行股份有限公司
    （下稱臺東中小企銀）申辦信用貸款共3筆，額度分別為新
    臺幣（下同）50萬元（下稱信貸一），20萬元（下稱信貸二
    ）及10萬元（下稱信貸三），各自民國92年6月26日、93年6
    月28日及93年12月2日起，均以每個月為一期，各分48期、4
    0期及20期，分別於每月26日、28日及2日平均攤還本息，而
    信貸一之約定利息按週年利率10％計算、信貸二及信貸三之
    約定利息原為週年利率0％，若未依約履行則其利率改按週年
    利率15％計付，並均約定如有一期未清償視為全部到期，未
    依約攤還本息時，逾期未超過6個月內者，按上開利率10％、
    逾期超過6個月部分，按上開利息加計百分之20％之違約金。
    詎被告未依約攤還本息，迄今尚積欠如主文第1項、第2項及
    第3項所示之本金、利息及違約金未清償，而臺東中小企銀
    業將上開債權讓與於原告並通知被告。為此，爰依消費借貸
    、債權讓與之法律關係提起本訴，並聲明：如主文第1項至
    第3項所示。
二、被告則以：不爭執有向臺東中小企銀申辦上開3筆信貸，但
    我現在被公司開除，沒有工作，無法還款，希望給我低一點
    的利息等語，資為抗辯。並聲明：原告之訴駁回。
三、原告主張之事實，業據提出信貸一、信貸二及信貸三之臺東
    中小企銀授信約定書、債權讓與證明書暨附表、分攤表、刊
    登公告等在卷為證，經本院核閱無訛；而被告就其向臺中中
    小企銀有申請上開3筆信貸一節並不爭執，僅請求降低利率
    等語，自可認原告主張之上開事實為真。又被告雖以前詞置
    辯，然兩造關於利率之約定已於契約中明定，而並未逾法定
    利率之上限，原告復未同意變更契約之約定，是被告上開抗
    辯尚屬無據。從而，原告本於消費借貸及債權讓與之法律關
    係，請求被告給付如主文第1 項至第3項所示之本金、利息
    及違約金，為有理由，應予准許。
四、本件係就民事訴訟法第427 條訴訟適用簡易程序所為被告敗
    訴之判決，爰依同法第389 條第1 項第3 款之規定，職權宣
    告假執行。並依同法第392 條第2 項，依職權為被告預供擔
    保，得免為假執行之宣告。
五、訴訟費用負擔之依據：民事訴訟法第78條。本件訴訟費用額
    依職權確定如主文所示之金額。
中　　華　　民　　國　　111 　年　　10　　月　　31　　日
          　　　　鳳山簡易庭  法    官  李怡蓉
以上正本係正原本作成。
如不服本判決，應於送達後20日內，向本院提出上訴狀並表明上
訴理由，如於本判決宣示後送達前提起上訴者，應於判決送達後
20日內補提上訴理由書（須附繕本）。
中　　華　　民　　國　　111 　年　　10　　月　　31　　日
                              書 記 官  陳冠廷